src/fst/morphology/affixes/inflections-verbs-IV.lexc
LEXICON flex-iv_schwa2 !!= * @CODE@ 
+LLAATAA+Der/vn+Sem/Time:%>illaataa part ; !PL 20180223
+NIAQ+Der/vn:%>iniaq Z1Zmorf ;
+NIARIUTAA+Der/vn+Sem/Time:%>iniariutaa part ; !PL 20180223
+NIUTAA+Der/vn+Sem/Time:%>iniutaa part ; !PL 20180223
+NIKUQ+Der/vn:%>inikoq Z1Zmorf ;
+NIQ+Der/vn+N+Abs+Sg+Gram/Comp:%>ineq K ;
+NIQ@C.Num@+Der/vn:%>ineq@C.Num@ Z2Zmorf ;
+NIRPAAQ+Der/vn:%>inerpaaq Z1Zmorf ;
+NIRPAAQ+Der/vn+U+Der/nv:%>inerpaa IV_voq ; !NB undtagelsesvist medtaget paa dette sted for at faa baade nerpaavoq og nerpaajuvoq
+NIRPAAQ+Der/vn+U+Der/nv:%>inerpaaju IV_voq ; !NB undtagelsesvist medtaget paa dette sted for at faa baade nerpaavoq og nerpaajuvoq
+NIRPAAQ+Der/vn+PAAQ+Der/vn:%>inerpaarpaaq Z1Zmorf ;
+NIRPAAQ+Der/vn+PAAQ+Der/vn+U+Der/nv:%>inerpaarpaa IV_voq ; !NB undtagelsesvist medtaget paa dette sted for at faa baade nerpaavoq og nerpaajuvoq
+NIRPAAQ+Der/vn+PAAQ+Der/vn+U+Der/nv:%>inerpaarpaaju IV_voq ; !NB undtagelsesvist medtaget paa dette sted for at faa baade nerpaavoq og nerpaajuvoq
+NIRSAQ+Der/vn:%>inersaq Z1Zmorf ;
+NIUTE+Der/vn:%>iniut tptmorf ;
+RLAAQ+Der/vn:%>erlaaq Z1Zmorf ;
+SSUSIQ@C.Num@+Der/vn:%>issuseq@C.Num@ SEQgemin ;
+TUQ@C.Num@+Der/vn:%>isoq@C.Num@ Z1Zmorf ;
+USIQ+Der/vn:%>iuseq SEQgemin ;
+VALLAAQ+Der/vn:%>ippallaaq Z1Zmorf ;
+VIK+Der/vn:%>iffik Z2-Zmorf ;
+V+Ind+1Sg:%>aanga K ; !flex-iv_schwa
+V+Ind+1Sg+Orth/Alt:%>ivunga K ; !flex-iv_schwa
+V+Ind+2Sg:%>aatit K ; !flex-iv_schwa
+V+Ind+2Sg+Orth/Alt:%>ivutit K ; !flex-iv_schwa
+V+Ind+3Sg:%>aaq K ; !flex-iv_schwa
+V+Ind+3Sg+Orth/Alt:%>ivoq K ; !flex-iv_schwa
+V+Ind+1Pl:%>aagut K_plur ; !flex-iv_schwa
+V+Ind+1Pl+Orth/Alt:%>ivugut K ; !flex-iv_schwa
+V+Ind+2Pl:%>aasi K_plur ; !flex-iv_schwa
+V+Ind+2Pl+Orth/Alt:%>ivusi K ; !flex-iv_schwa
+V+Ind+3Pl:%>aat K_plur ; !flex-iv_schwa
+V+Ind+3Pl+Orth/Alt:%>ipput K_plur ; !flex-iv_schwa
+V+Int+2Sg:%>aat K ; !flex-iv_schwa
+V+Int+2Sg:%>ivit K ; !flex-iv_schwa
+V+Int+3Sg:%>aa K ; !flex-iv_schwa
+V+Int+2Pl:%>aasi K_plur ; !flex-iv_schwa
+V+Int+2Pl+Orth/Alt:%>ivisi K_plur ; !flex-iv_schwa
+V+Int+3Pl:%>aat K_plur ; !flex-iv_schwa 
+V+Int+3Pl:%>ippat K_plur ; !flex-iv_schwa 
+V+Imp+2Sg:%>igit K_TUQ ; !flex-iv_schwa
+V+Imp+2Sg:%>iit K_TUQ ; !flex-iv_schwa
+V+Imp+1Pl:%>isa K_TUQ_plur ; !flex-iv_schwa
+V+Imp+2Pl+Gram/ImpPos:%>alusi K_plur ; !flex-iv_schwa #JD 20230127 paaralusi
+V+Imp+2Sg+Gram/ImpNeg:%>inak K ; !flex-iv_schwa #JD forsøg
+V+Opt+1Sg:%>ilanga K_TUQ ; !flex-iv_schwa
+V+Opt+3Sg:%>ili K_TUQ ; !flex-iv_schwa
+V+Opt+1Pl:%>ilata K_TUQ_plur ; !flex-iv_schwa
+V+Opt+3Pl:%>ilit K_TUQ_plur ; !flex-iv_schwa
+V+Opt+3Pl+Orth/Alt:%>ilik K_TUQ_plur ; !flex-iv_schwa
+V+Cau+1Sg:%>igama K ; !flex-iv_schwa
+V+Cau+2Sg:%>igavit K ; !flex-iv_schwa
+V+Cau+3Sg:%>immat K ; !flex-iv_schwa
+V+Cau+4Sg:%>igami K ; !flex-iv_schwa
+V+Cau+1Pl:%>igatta K_plur ; !flex-iv_schwa
+V+Cau+2Pl:%>igassi K_plur ; !flex-iv_schwa
+V+Cau+3Pl:%>immata K_plur ; !flex-iv_schwa
+V+Cau+3Pl:%>ammata K_plur ; !flex-iv_schwa
+V+Cau+4Pl:%>igamik K_plur ; !flex-iv_schwa
+V+Con+1Sg:%>iguma K_TUQ ; !flex-iv_schwa
+V+Con+2Sg:%>iguit K_TUQ ; !flex-iv_schwa
+V+Con+3Sg:%>ippat K_TUQ ; !flex-iv_schwa
+V+Con+4Sg:%>iguni K_TUQ ; !flex-iv_schwa
+V+Con+1Pl:%>igutta K_TUQ_plur ; !flex-iv_schwa
+V+Con+2Pl:%>igussi K_TUQ_plur ; !flex-iv_schwa
+V+Con+3Pl:%>ippata K_TUQ_plur ; !flex-iv_schwa
+V+Con+4Pl:%>igunik K_TUQ_plur ; !flex-iv_schwa
+V+Par+1Sg:%>isunga K ; !flex-iv_schwa
+V+Par+2Sg:%>isutit K ; !flex-iv_schwa
+V+Par+3Sg:%>isoq K ; !flex-iv_schwa
+V+Par+3Sg+Orth/Arch:%>%VCTRUNCaasoq K ; !Farersuaq kipine?áinaraisso?
+V+Par+4Sg:%>igaanni K ; !flex-iv_schwa
+V+Par+1Pl:%>isugut K_plur ; !flex-iv_schwa
+V+Par+2Pl:%>isusi K_plur ;
+V+Par+3Pl+Orth/Arch:%>%VCTRUNCaasut K ; !Farersuaq naasaraasut
+V+Par+3Pl:%>isut K_plur ; !flex-iv_schwa
+V+Cont+1Sg:%>alunga K ; !flex-iv_schwa
+V+Cont+2Sg:%>alutit K ; !flex-iv_schwa
+V+Cont+4Sg:%>aluni K ; !flex-iv_schwa
+V+Cont+4Sg+Orth/Arch:%>aaluni K ; !-arailune ved TARE
+V+Cont+4Sg+TTAAQ:%>alunissaaq # ; !flex-iv_schwa
+V+Cont+1Du:%>alunuk K_plur ; !flex-iv_schwa
+V+Cont+1Pl:%>aluta K_plur ; !flex-iv_schwa
+V+Cont+2Pl:%>alusi K_plur ; !flex-iv_schwa
+V+Cont+4Pl:%>alutik K_plur ; !flex-iv_schwa
+V+ContNeg+1Sg:%>inanga K ; !flex-iv_schwa
+V+ContNeg+2Sg:%>inak K ; !flex-iv_schwa
+V+ContNeg+2Sg:%>inatit K ; !flex-iv_schwa
+V+ContNeg+4Sg:%>inani K ; !flex-iv_schwa
+V+ContNeg+1Pl:%>inata K_plur ; !flex-iv_schwa
+V+ContNeg+2Pl:%>inasi K_plur ; !flex-iv_schwa
+V+ContNeg+4Pl:%>inatik K_plur ; !flex-iv_schwa
+V+IteCau+1Sg:%>igaangama K ; !flex-iv_schwa
+V+IteCau+2Sg:%>igaangavit K ; !flex-iv_schwa
+V+IteCau+3Sg:%>igaangat K ; !flex-iv_schwa
+V+IteCau+4Sg:%>igaangami K ; !flex-iv_schwa
+V+IteCau+1Pl:%>igaangatta K_plur ; !flex-iv_schwa
+V+IteCau+2Pl:%>igaangassi K_plur ; !flex-iv_schwa
+V+IteCau+3Pl:%>igaangata K_plur ; !flex-iv_schwa
+V+IteCau+4Pl:%>igaangamik K_plur ; !flex-iv_schwa
!Husk ved rpoq imp. intr. na

LEXICON XIgujoqX !!= * @CODE@ 
+Gram/IV: XIgujoqX3 ;

LEXICON XIgujoqX3 !!= * @CODE@ 
+V+Ind+1Sg:%>%VTRUNCujunga K ;
+V+Ind+2Sg:%>%VTRUNCujutit K ; !avinngannguaateqarujutit pissutigalugu Ondi 20240715
+V+Ind+3Sg:%>%VTRUNCujoq K ;
+V+Ind+1Pl:%>%VTRUNCujugut K ;
+V+Ind+3Pl:%>pput K_plur ;
+V+Int+3Sg:%>%VTRUNCuja K ;
+V+Int+3Pl:%>ppat K_plur ;
+V+Imp+2Sg:%>na K ; !sulilluarina, ajunngikkina
+V+Imp+1Pl:%>sa Krestr ; !unnusiuaaqatigiikkisa
+V+Imp+2Pl:%>si K_TUQ_plur ;
+V+Opt+3Sg:%>li K_TUQ ;
+V+Opt+3Pl:%>lit K_plur ;
+V+Opt+3Pl+Orth/Alt:%>lik K_plur;
+V+Cont+4Pl:%>lluni K ; !liv 170127
+V+Cont+4Pl:%>llutik K_plur ; !liv 170127

LEXICON XImioqX !!= * @CODE@ narratologisk stil som i *nikutsinnguarsinnarmioq*
+Gram/IV: XImioqX2 ;

LEXICON XImioqX2 !!= * @CODE@ narratologisk stil som i *nikutsinnguarsinnarmioq*
+V+Ind+1Sg:%>unga K ; ! Ondi 20240516 itermiunga pissutigalugu
+V+Ind+1Pl:%>ugut K ;
+V+Ind+3Pl:%>ut K ;
+V+Ind+3Sg:%>oq K ;
+V+Ind+3Sg:%>voq K ;
+V+Cau+1Sg:%>gama K ;
+V+Cau+4Sg:%>gami K ; !imaannaanngikkaluarmigami piss. 20240816
+V+Cau+4Pl:%>gamik K_plur ;
+V+Cau+1Pl:%>gatta K_plur ;
+V+ContNeg+4Sg:%>nani K ; !PL20231109 tilføjet. Formen fundet i ilivse tássa nunagssarse

LEXICON flex-iv_ledsagemaade !!= * @CODE@ 
+Gram/IV: flex-iv_ledsagemaade2 ;

LEXICON flex-iv_ledsagemaade2 !!= * @CODE@ 
+V+Cont+1Sg:%>lunga K ; !flex-iv
+V+Cont+2Sg:%>lutit K ; !flex-iv
+V+Cont+4Sg:%>luni K ; !flex-iv
+V+Cont+4Sg+TTAAQ:%>lunissaaq # ; !flex-iv
+V+Cont+1Du:%>lunuk K ; !flex-iv
+V+Cont+1Pl:%>luta K_plur ; !flex-iv
+V+Cont+2Pl:%>lusi K_plur ; !flex-iv
+V+Cont+4Pl:%>lutik K_plur ; !flex-iv
+V+ContNeg+1Sg:%>nanga K ; !flex-iv
+V+ContNeg+2Sg:%>nak K ; !flex-iv
+V+ContNeg+2Sg:%>natit K ; !flex-iv
+V+ContNeg+4Sg:%>%ALTINFnani K ; !flex-iv
+V+ContNeg+4Sg:%>nani K ; !flex-iv
+V+ContNeg+1Pl:%>%ALTINFnata K_plur ; !flex-iv
+V+ContNeg+1Pl:%>nata K_plur ; !flex-iv
+V+ContNeg+2Pl:%>%ALTINFnasi K_plur ; !flex-iv
+V+ContNeg+2Pl:%>nasi K_plur ; !flex-iv
+V+ContNeg+4Pl:%>%ALTINFnatik K_plur ; !flex-iv
+V+ContNeg+4Pl:%>natik K_plur ; !flex-iv

!Nyt lexicon med kun fleksiver specielt til ippoq
LEXICON flex-iv_ip
 flex-iv_ip2 ;

LEXICON flex-iv_ip2
+TUQ@C.Num@+Der/vn:%>toq@C.Num@ 1Pl_gennemgang ; !gennemgangskatalog til typen atoqateqarneq ajortuusugut
@U.Num.Sg@+V+Ind+1Sg:%>@U.Num.Sg@vunga K ; !flex-iv
+V+Ind+2Sg:%>vutit K ; !flex-iv
+V+Ind+3Sg:%>voq K ; !flex-iv
@U.Num.Pl@+V+Ind+1Pl:%>@U.Num.Pl@vugut K_plur ; !flex-iv
+V+Ind+2Pl:%>vusi K_plur ; !flex-iv
+V+Ind+3Pl:c2%>vut K_plur ; !flex-iv
+V+Int+2Sg:%>vit K ; !flex-iv
+V+Int+3Sg:%>va K ; !flex-iv
+V+Int+2Pl:%>visi K_plur ; !flex-iv
+V+Int+3Pl:c2%>vat K ; !flex-iv
+V+Imp+2Sg:%>g2it K_TUQ ; !flex-iv
+V+Imp+1Pl:%>ta K_TUQ_plur ; !flex-iv
+V+Imp+2Pl:%>g2itsi K_TUQ_plur ; !flex-iv
+V+Opt+1Sg:%>langa K_TUQ ; !flex-iv
+V+Opt+1Sg:%>naanga K_TUQ ; !flex-iv
+V+Opt+3Sg:%>li K_TUQ ; !flex-iv
+V+Opt+1Pl:%>lata K_TUQ_plur ; !flex-iv
+V+Opt+1Pl:%>naagut K_TUQ_plur ; !flex-iv
+V+Opt+3Pl:%>lit K_TUQ_plur ; !flex-iv
+V+Opt+3Pl+Orth/Alt:%>lik K_TUQ_plur ; !flex-iv
+V+Cau+1Sg:%>gama K ; !flex-iv
+V+Cau+2Sg:%>gavit K ; !flex-iv
+V+Cau+3Sg:c2%>mat K ; !flex-iv
+V+Cau+4Sg:%>gami K ; !flex-iv
+V+Cau+1Pl:%>gatta K_plur ; !flex-iv
+V+Cau+2Pl:%>gassi K_plur ; !flex-iv
+V+Cau+3Pl:c2%>mata K_plur ; !flex-iv
+V+Cau+4Pl:%>gamik K_plur ; !flex-iv
+V+Con+1Sg:%>guma K_TUQ ; !flex-iv
+V+Con+2Sg:%>guit K_TUQ ; !flex-iv
+V+Con+3Sg:c2%>pat K_TUQ ; !flex-iv
+V+Con+4Sg:%>guni K_TUQ ; !flex-iv
+V+Con+1Pl:%>gutta K_TUQ_plur ; !flex-iv
+V+Con+2Pl:%>gussi K_TUQ_plur ; !flex-iv
+V+Con+3Pl:c2%>pata K_TUQ_plur ; !flex-iv
+V+Con+4Pl:%>gunik K_TUQ_plur ; !flex-iv
+V+Par+1Sg:%>tunga K ; !flex-iv
+V+Par+1Sg:%>%TRUNCssunga K ; !flex-iv
+V+Par+2Sg:%>tutit K ; !flex-iv
+V+Par+2Sg:%>%TRUNCssutit K ; !flex-iv
+V+Par+3Sg:%>toq K ; !flex-iv
+V+Par+3Sg:%>%TRUNCssoq K ; !flex-iv
+V+Par+4Sg:%>gaanni K ; !flex-iv
+V+Par+1Pl:%>tugut K_plur ; !flex-iv
+V+Par+2Pl:%>tusi K_plur ; !flex-iv
+V+Der/Vok+2Pl:%>tusiaa K_plur ; !flex-iv
+V+Par+3Pl:%>tut K_plur ; !flex-iv
+V+Cont+1Sg:%>lunga K ; !flex-iv
+V+Cont+2Sg:%>lutit K ; !flex-iv
+V+Cont+4Sg:%>luni K ; !flex-iv
+V+Cont+4Sg+TTAAQ:%>lunissaaq # ; !flex-iv
+V+Cont+1Du:%>lunuk K ; !flex-iv
+V+Cont+1Pl:%>luta K_plur ; !flex-iv
+V+Cont+2Pl:%>lusi K_plur ; !flex-iv
+V+Cont+4Pl:%>lutik K_plur ; !flex-iv
+V+ContNeg+1Sg:%>nanga K ; !flex-iv
+V+ContNeg+2Sg:%>nak K ; !flex-iv
+V+ContNeg+2Sg:%>natit K ; !flex-iv
+V+ContNeg+4Sg:%>%ALTINFnani K ; !flex-iv
+V+ContNeg+4Sg:%>nani K ; !flex-iv
+V+ContNeg+1Pl:%>%ALTINFnata K_plur ; !flex-iv
+V+ContNeg+1Pl:%>nata K_plur ; !flex-iv
+V+ContNeg+2Pl:%>%ALTINFnasi K_plur ; !flex-iv
+V+ContNeg+2Pl:%>nasi K_plur ; !flex-iv
+V+ContNeg+4Pl:%>%ALTINFnatik K_plur ; !flex-iv
+V+ContNeg+4Pl:%>natik K_plur ; !flex-iv
+V+IteCau+1Sg:%>gaangama K ; !flex-iv
+V+IteCau+2Sg:%>gaangavit K ; !flex-iv
+V+IteCau+3Sg:%>gaangat K ; !flex-iv
+V+IteCau+4Sg:%>gaangami K ; !flex-iv
+V+IteCau+1Pl:%>gaangatta K_plur ; !flex-iv
+V+IteCau+2Pl:%>gaangassi K_plur ; !flex-iv
+V+IteCau+3Pl:%>gaangata K_plur ; !flex-iv
+V+IteCau+4Pl:%>gaangamik K ; !flex-iv
